# 请教陈版集团公司资产证券化相关会计处理问题

提问人：sumiaomoerren 时间：2017-12-22 14:57:17
子公司B公司以未来经营收益权设计信托计划融资，总额 10 亿，优先级 8 亿，劣级(劣级不可回购、不可赎回，不参与存续期收益分配)2亿。为了增信目的，有母公司A公司认购全部劣级 2 亿，并向保证金户汇入 2000 万保证金。请问陈版：母公司认购劣级 2 亿元账务处理计入“可供出售金融资产”，子公司计入“长期借款”10亿元，保证金计入A公司“其他货币资金”2000万元是否妥当？同时合并报表如何处理，是否差额反映"长期借款"？

回答人：chenyiwei
子公司从该信托收到的借款 10 亿元，均作为长期借款处理。 母公司个别报表层面对认购信托劣后级份额确认为其他非流动资产，按成本法计量。 母公司应将该信托纳入合并报表范围，在合并报表层面将引入的 8 亿元外部资金确认为负债，归属于外部资金方的收益确认为利息支出。